臺灣高等法院刑事判決　　　　　　　 100年度上易字第2872號
上　訴　人
即　被　告　張國隆
上列上訴人即被告因詐欺案件，不服臺灣臺北地方法院100 年度
審易字第292 號，中華民國100 年10月26日第一審判決（起訴案
號：臺灣臺北地方法院檢察署100 年度偵字第16915 號），提起
上訴，本院判決如下：
    主    文
上訴駁回。
    理  由
一、依刑事訴訟法第350 條、第361 條、第362 條、第367 條規
    定，不服地方法院之第一審判決而上訴者，須提出上訴書狀
    ，並應敘述具體理由，為上訴必備之程式；其所提出之書狀
    未敘述上訴理由，或僅曾以言詞陳述上訴理由者，均應於上
    訴期間屆滿後20日內補提理由書於第一審法院。第一審法院
    經形式審查，認逾期未補提上訴理由者，應定期間先命補正
    ；逾期未補正者，為上訴不合法律上之程式，應以裁定駁回
    。又雖已提出上訴理由，但所提非屬具體理由者，則由第二
    審法院以上訴不合法律上之程式，判決駁回之。而所謂具體
    理由，必係依據卷內資料或提出新事證，指摘或表明第一審
    判決有何採證認事、用法或量刑等足以影響判決本旨之不當
    或違法，而構成應予撤銷之具體事由，始足當之。若僅泛言
    指摘原判決認事用法不當或量刑過重、過輕，而未依上述意
    旨舉出具體事由；或形式上雖已指出具體事由，但該事實縱
    係屬實，亦顯然不足以認為原判決有何不當或違法者，皆難
    謂係具體理由，俾與第二審上訴制度旨在請求第二審法院撤
    銷、變更第一審不當或違法之判決，以實現個案救濟之立法
    目的相契合，並節制濫行上訴（最高法院100 年度臺上字第
    208 號判決意旨參照）。亦即所謂具體上訴理由：（一）須
    指出原判決有不當或違法之處；（二）須依據卷內既有訴訟
    資料或提出新事實、新證據為具體指摘；（三）所指判決不
    當、違法情形須實際上存在；（四）所指判決不當、違法情
    形須足以構成撤銷原判決之理由。
二、上訴人即被告張國隆上訴意旨略以：被告於本件糾紛發生中
    ，並未以金錢為要求，僅向告訴人林宗原表示希望看醫生，
    告訴人林宗原同意後，於數分鐘後以等待為由自行離去等語
    。
三、本院查：
（一）被告於民國99年7 月31日晚間6 時5 分許，藉製造假車禍
      以騙錢之方式，在臺北市中山區○○○路152 巷與建國北
      路2 段258 巷口前，先故意大力拍擊告訴人林宗原所駕駛
      之車號0687－QZ號自小客車之右邊後視鏡。俟告訴人停車
      察看，即佯稱遭告訴人開車撞擊致右手臂擦傷，應負責任
      云云，並出示其右手，惟告訴人見被告之右手傷勢係已凝
      結時之舊傷，故表明欲報警處理該行車糾紛而不願賠償，
      被告將告訴人打傷之後旋即逃逸，被告始詐欺未遂。經告
      訴人報警，由警方自上開車輛右邊內側車窗採集指紋比對
      結果，發現與被告右手中指指紋相符，始查悉上情。
（二）原審以被告上揭犯罪事實，業據被告於原審審理時坦承不
      諱（見原審卷第21頁背面），核與告訴人於警詢、偵查及
      另案證述情節相符（見偵字第26696 號卷第4 頁至第5 頁
      、第39頁至第40頁、原審法院100 年度易字第191 號卷第
      39頁正面至第40頁背面），復有內政部警政署刑事警察局
      鑑定書、臺北市政府警察局中山分局刑案現場勘察報告等
      在卷可稽（見偵查卷第11頁至第12頁、第13頁至第22頁）
      ，足見被告自白確與事實相符。被告本件詐欺取財未遂犯
      行，事證明確，堪以認定。核被告所為，係犯刑法第339
      條第3 項、第1 項之詐欺取財未遂罪。被告著手於詐欺取
      財犯行而不遂，為未遂犯，依刑法第25條第2 項規定，按
      既遂犯之刑減輕之。原審並審酌被告素行，前因詐欺案，
      於86年8 月1 日經臺灣板橋地方法院以86年度易字第3663
      號判決處有期徒刑5 月確定；再因詐欺案，於87年6 月8
      日經臺灣士林地方法院以87年度易字第673 號判決處有期
      徒刑7 月確定（均未構成累犯），有本院被告前案紀錄表
      1 份在卷可稽，仍不知戒慎，竟意圖為個人不法所有再犯
      本案，其犯罪之動機、目的、手段、被害人之損失、所生
      對社會善良風俗之危害程度，兼衡其生活狀況、智識程度
      ，及犯後坦承犯行之態度，暨檢察官具體求刑等一切情狀
      ，依刑事訴訟法第273 條之1 第1 項、第299 條第1 項前
      段、第310 條之2 、第454 條第2 項，刑法第339 條第3
      項、第1 項、第25條、第41條第1 項前段，刑法施行法第
      1 條之1 等規定，量處有期徒刑5 月，並諭知如易科罰金
      之折算標準，經核其認事用法均無違誤，量刑亦稱妥適。
（三）被告以並無藉機索討金錢，僅單純表示欲前往就醫云云，
      提起本件上訴；惟查，被告既係以假車禍及既有之舊傷，
      表明告訴人撞到他，質問告訴人要如何處理，繼而要求告
      訴人載送其前往醫院就醫；嗣後在告訴人堅持打電話報警
      ，等待警察到來處理之前，被告尚欲擅自進入告訴人所駕
      駛之汽車內而遭拒絕，顯見被告確有憑著假車禍及舊傷等
      情況，著手對告訴人施以詐術，並藉機索財之不法所有意
      圖至明。被告前開上訴主張，經核並未依據卷內既有訴訟
      資料或提出新事實、新證據為具體指摘，亦非以原審判決
      有何違法、不當之處，請求撤銷改判。是以，被告前開上
      訴意旨，顯未具體指述原審判決有何不當或違法之處，亦
      未依據卷內既有訴訟資料或提出新事實、新證據為具體指
      摘，原審判決經核亦無不當、違法之情形，揆諸前揭規定
      說明，被告前開上訴難認有具體理由。
（四）綜上，被告之上訴不合法律上程式，爰不經言詞辯論程序
      ，逕予駁回。
四、據上論斷，應依刑事訴訟法第367 條前段、第372 條，判決
    如主文。
中    華    民    國   100    年    12    月    29    日
                  刑事第九庭審判長法  官  許仕楓
                                  法  官  劉興浪
                                  法  官  蔡守訓
以上正本證明與原本無異。
不得上訴。
                                  書記官  陳衍均
中    華    民    國   100    年    12    月    30    日